臺灣宜蘭地方法院刑事判決              100年度訴字第321號
公  訴  人  臺灣宜蘭地方法院檢察署檢察官
被      告  藍洺洋
上列被告因毒品危害防制條例案件，經檢察官提起公訴（100年
度毒偵字第319號），經本院合議庭裁定由受命法官獨任行簡式
審判程序，判決如下：
    主  文
藍洺洋施用第一級毒品，累犯，處有期徒刑玖月。扣案之第一級
毒品海洛因壹包（驗後餘重零點貳玖參零公克）、第二級毒品甲
基安非他命貳包（驗後餘重壹點陸捌陸捌公克）均沒收銷燬之。
    事  實
一、藍洺洋前因施用毒品案件，於民國87年、88年間先後2次經
    法院裁定送觀察、勒戒後，均認無繼續施用毒品之傾向，於
    87年11月27日及88年9月4日釋放出所，並經臺灣板橋地方法
    院檢察署檢察官以87年度偵字第24661號、臺灣臺北地方法
    院檢察署檢察官以88年度毒偵字第263號分別為不起訴處分
    確定。嗣因施用毒品案件，經本院裁定令入戒治處所施以強
    制戒治，並以本院90年度易字第37號判處有期刑6月確定；
    又因施用毒品案件，經臺灣臺北地方法院以90年度簡字第35
    51號判處有期徒刑6月確定，上開二罪經臺灣臺北地方法院
    裁定應執行有期徒刑10月確定，於92年10月9日因縮短刑期
    執畢出監。再因施用毒品案件，經臺灣臺北地方法院以91年
    度訴字第962號判處有期徒刑8月，上訴後經臺灣高等法院以
    92年上訴字第3346號駁回上訴確定。經與另案之妨害國幣懲
    治條例罪合併定應執行有期徒刑6年2月，後經減刑為應執行
    有期徒刑6年1月，於96年6月13日因縮短刑期假釋出監，於
    98年12月30日縮刑期滿執行完畢。復於99年間因施用毒品案
    件，經臺灣宜蘭地方法院檢察署檢察官為以99年度毒偵字第
    718號緩起訴處分，現仍在緩起訴期間內，詎仍不知悛悔，
    復基於同時施用第一級毒品海洛因及第二級毒品甲基安非他
    命之犯意，於100年1月23、24日間某時，在宜蘭縣壯圍鄉公
    館國小門口其車上，以將海洛因及甲基安非他命一起摻入香
    菸內燒烤吸食煙霧之方式，混合施用海洛因及甲基安非他命
    1次，嗣於100年1月27日12時許，為警在宜蘭縣壯圍鄉新南
    村後方堤防內查獲，當場扣得海洛因1包（淨重0.2950公克
    、驗後餘重0.2930公克）、甲基安非他命2包（淨重1.6870
    公克、驗後餘重1.6868公克）等物，經警採尿送驗結果呈鴉
    片類及安非他命類陽性反應，始悉上情。
二、案經宜蘭縣政府警察局礁溪分局報告臺灣宜蘭地方法院檢察
    署檢察官偵查起訴。
    理  由
一、本件被告所犯係死刑、無期徒刑、最輕本刑為3年以上有期
    徒刑以外之罪，其於準備程序中就被訴事實為有罪之陳述，
    經法官告知簡式審判程序之旨，並聽取公訴人、被告之意見
    後，依刑事訴訟法第273條之1第1項規定，經本院合議庭裁
    定，由受命法官獨任進行簡式審判程序，並為審理判決，合
    先敘明。
二、前揭犯罪事實，業據被告於本院審理中坦承不諱，被告於100
    年1月27日經警採集之尿液經送驗後，確呈鴉片類及安非他命
    類陽性反應，此有慈濟大學濫用藥物檢驗中心檢驗總表及礁
    溪分局毒品犯罪嫌疑人尿液採驗作業管制紀錄表各1份等附卷
    可稽，又扣案物米白色粉末1包、白色透明結晶2包，經送驗
    後，確認分別係含第一級毒品海洛因成分之粉末1包（淨重0
    . 2950公克，驗後餘重0.2930公克）、第二級毒品甲基安非
    他命成分之白色透明結晶2包（淨重1.6870公克、驗後餘重1
    .6868公克），有交通部民用航空局航空醫務中心毒品鑑定
    書2紙附卷可稽。據上，足認被告自白核與事實相符，應堪
    憑信。此外，被告有犯罪事實欄所載之施用毒品前科及執行
    紀錄，有卷附臺灣高等法院被告前案紀錄表可參。依上所述
    ，本件事證明確，被告施用毒品犯行堪以認定，應依法論科
    。
三、核被告所為，係犯毒品危害防制條例第10條第1項施用第一
    級毒品罪，及同條例第10條第2項施用第二級毒品罪。其施
    用毒品前持有毒品之低度行為，為施用毒品之高度行為所吸
    收，不另論罪。被告以一行為同時施用海洛因及安非他命，
    為想像競合犯，依刑法第55條之規定，從較重之施用第一級
    毒品罪處斷。被告前有如事實欄所載之前科與執行紀錄，有
    台灣高等法院被告前案紀錄表在卷足憑，其於5年內再故意
    犯本件有期徒刑以上之罪，核屬累犯，依刑法第47條第1項
    之規定加重其刑。爰審酌被告曾因施用毒品案件經觀察、勒
    戒、強制戒治及法院判刑處罰後，仍未能確實戒除毒害，猶
    有用毒抵癮之習，顯無戒除毒癮之決心，自制能力不足，惟
    念被告施用毒品之犯行，係屬對其自身健康之戕害行為，對
    社會所造成之損害尚非直接，犯後坦認犯行之態度等一切情
    狀，量處如主文所示之刑。扣案之海洛因1包、甲基安非他
    命2包，為被告預備供己施用之毒品，應依毒品危害防制條
    例第18條第1項前段，沒收銷毀之。
據上論斷，應依刑事訴訟法第273條之1第1項、第299條第1項前
段，毒品危害防制條例第10條第1項、第2項、第18條第1項前段
，刑法第11條、第55條、第47條第1項，判決如主文。
本案經檢察官陳錦雯到庭執行職務。
中    華    民    國   100    年    8     月    2     日
                  刑事第四庭法  官  陳雪玉
以上正本證明與原本無異。
如不服本判決應於收受送達後十日內向本院提出上訴書狀，並應
敘述具體理由；其未敘述上述理由者，應於上訴期間屆滿後二十
日內向本院補提理由書(均須按他造當事人之人數附繕本)「切勿
逕送上級法院」。
                            書記官  陳建宇
中    華    民    國   100    年    8     月    2     日
附錄本案論罪科刑法條：
毒品危害防制條例第10條
施用第一級毒品者，處6月以上5年以下有期徒刑。
施用第二級毒品者，處3年以下有期徒刑。